臺灣臺中地方法院刑事裁定
111年度聲字第482號
聲  請  人  臺灣臺中地方檢察署檢察官
受  刑  人  陳俊宏



上列聲請人因受刑人數罪併罰有二裁判以上，聲請定其應執行之
刑（111年度執聲字第253號、111年度執字第103號），本院裁定
如下：
    主    文
陳俊宏犯如附表所示各罪所處之刑，有期徒刑部分應執行有期徒
刑壹年陸月；併科罰金部分應執行罰金新臺幣拾萬元，罰金如易
服勞役，以新臺幣壹仟元折算壹日。
    理    由
一、聲請意旨略以：上開受刑人犯數罪，先後經判決確定如附表
    ，應依刑法第53條、第51條第5、7 款，定應執行之刑，爰
    依刑事訴訟法第477 條第1 項之規定聲請裁定，併請依照刑
    法第42條第3項，諭知易服勞役之折算標準等語。
二、按數罪併罰，有2 裁判以上者，依刑法第51條之規定，定其
    應執行之刑，刑法第53條定有明文。又數罪併罰，分別宣告
    其罪之刑，宣告多數有期徒刑者，於各刑中之最長期以上，
    各刑合併之刑期以下，定其刑期。但不得逾30年；宣告多數
    罰金者，於各刑中之最多額以上，各刑合併之金額以下，定
    其金額，刑法第51條第5款、第7款亦分別定有明文。次按裁
    判確定前犯數罪者，併合處罰之。但有下列情形之一者，不
    在此限：㈠得易科罰金之罪與不得易科罰金之罪。㈡得易科罰
    金之罪與不得易服社會勞動之罪。㈢得易服社會勞動之罪與
    不得易科罰金之罪。㈣得易服社會勞動之罪與不得易服社會
    勞動之罪。前項但書情形，受刑人請求檢察官聲請定應執行
    刑者，依第51條規定定之，刑法第50條亦有明文。另按刑罰
    之科處，應以行為人之責任為基礎，考量人之生命有限，刑
    罰對被告造成之痛苦程度，係以刑度增加而生加乘成效果，
    而非等比方式增加，如以實質累加方式執行，刑責恐將偏重
    過苛，不符現代刑事政策及刑罰之社會功能，故透過定應執
    行刑程序，採限制加重原則，授權法官綜合斟酌被告犯罪行
    為之不法與罪責程度、各罪彼此間之關聯性（例如數罪犯罪
    時間、空間、各行為所侵害法益之專屬性或同一性、數罪對
    法益侵害之加重效應等）、數罪所反應被告人格特性與傾向
    、對被告施以矯正之必要性等，妥適裁量最終具體應實現之
    刑罰，以符罪責相當之要求。因此，法院於酌定執行刑時，
    應體察法律恤刑之目的，為妥適之裁量，俾符合實質平等原
    則，否則有悖於公平正義，即有裁量權行使不當之違失（最
    高法院104年度台抗字第836號裁定意旨參照）。
三、經查，受刑人因公共危險等案件，經本院先後判處如附表所
    示之刑，均經確定在案，有如附表所示之判決及臺灣高等法
    院被告前案紀錄表在卷可查。又受刑人所犯如附表編號2、3
     所示之罪所處之有期徒刑部分，為不得易科罰金且不得易
    服社會勞動，如附表編號1所示之罪所處之有期徒刑部分，
    則得易科罰金且得易服社會勞動，屬於刑法第50條第1項但
    書之情形，原不得併合處罰。惟聲請人既係依同法第50條第
    2 項規定，經受刑人之請求，向本院提出定應執行刑之聲請
    ，有受刑人簽名並蓋指印之臺灣臺中地方檢察署刑法第50條
    第1項但書案件是否請求定應執行刑調查表1份附卷足稽，則
    聲請人提出本件聲請於法有據。茲檢察官聲請定其應執行之
    刑，本院審認核屬正當，並衡酌受刑人所犯附表各編號所示
    之罪，均係犯不能安全駕駛動力交通工具罪，犯罪手段、態
    樣均係受刑人於飲酒後騎乘普通重型機車上路，均未肇事，
    受刑人所受責任非難固有一定之重複程度，惟斟酌受刑人於
    附表編號1之犯罪遭查獲之日即109年6月14日後，相隔僅3月
    餘，旋於109年9月19日再犯如附表編號2所示之罪；復於附
    表編號2之犯罪遭查獲之日即109年9月19日後，相隔6月餘，
    於110年3月26日再犯附表編號3之罪，其各次犯罪時顯均係
    明知將造成公眾往來危險猶仍再度犯之，漠視國家一再宣導
    酒後駕車禁令，亦無視用路人生命、身體安全，暨受刑人各
    次吐氣所含酒精濃度各高達每公升1.31毫克（附表編號1、2
    部分）、1.17毫克（附表編號3部分）之酒醉程度等情，本
    院認於定應執行之刑時實不宜過度優惠，以期提升其規範意
    識。是綜合考量上情，並衡酌本院函知受刑人得於文到5日
    內就本件定應執行刑具狀陳述意見，受刑人迄未表示意見等
    一切情狀，而為整體評價後，定其應執行之刑如主文所示，
    並諭知罰金如易服勞役之折算標準。
四、依刑事訴訟法第477條第1項，刑法第50條第2項、第53條、
    第51條第5款、第7款、第42條第3項前段，裁定如主文。
中　　華　　民　　國　　111 　年　　2 　　月　　25　　日
                  刑事第六庭    法  官  蔡逸蓉
以上正本證明與原本無異。
如不服本裁定，應於收受送達後5日內向本院提出抗告狀。（應
附繕本）
　　　　　　　　　　　　　　　書記官 葉俊宏
中　　華　　民　　國　　111 　年　　2 　　月　　25　　日
　　
附表：
編           號         1         2         3  罪           名  不能安全駕駛動力交通工具罪 不能安全駕駛動力交通工具罪 不能安全駕駛動力交通工具罪 宣     告    刑  有期徒刑6月，併科罰金新臺幣5萬元 有期徒刑7月 有期徒刑8月，併科罰金新臺幣7萬元 犯  罪  日   期  109年6月14日 109年9月19日 110年3月26日 偵查(自訴)機關年  度  案  號  臺灣臺中地方檢察署109年度偵字第19455號 臺灣臺中地方檢察署109年度偵字第29325號 臺灣臺中地方檢察署110年度速偵字第1685號 最  後事實審 法    院 臺灣臺中地方法院 臺灣臺中地方法院 臺灣臺中地方法院  案    號 109年度交易字第1145號 109年度交易字第1862號 110年度交易字第672號  判    決 日    期 110年2月24日 110年3月16日 110年11月9日 確  定判  決 法    院 臺灣臺中地方法院 臺灣臺中地方法院 臺灣臺中地方法院  案    號 109年度交易字第1145號 109年度交易字第1862號 110年度交易字第672號  判    決 確定日期 110年4月12日 110年4月28日 110年12月7日 是否為得易科罰金之案件  是 否 否   備         註  臺灣臺中地方檢察署110年度執字第5537號 臺灣臺中地方檢察署110年度執字第7804號 臺灣臺中地方檢察署111年度執字第103號   編號1、2徒刑部分定應執行有期徒刑1年（臺灣臺中地方檢察署110年度執更字第4280號）